【裁判字號】    98,易,158
【裁判日期】    980316
【裁判案由】    賭博
【裁判全文】
臺灣臺北地方法院刑事判決               98年度易字第158號
公  訴  人  臺灣臺北地方法院檢察署檢察官
被      告  己○○
                    樓
            甲○○原名王韋淇.
            乙○○
            戊○○
            丁○○
            丙○○
上列被告等賭博案件，經檢察官提起公訴（97年度偵字第4817號
），本院判決如下：
    主  文
己○○共同意圖營利，聚眾賭博，累犯，處有期徒刑陸月，如易
科罰金，以新臺幣壹仟元折算壹日。扣案如附表二所示之物品，
均沒收。
甲○○、乙○○共同意圖營利，聚眾賭博，各處有期徒刑伍月，
如易科罰金，均以新臺幣壹仟元折算壹日。扣案如附表二所示之
物品，均沒收。
戊○○、丁○○、丙○○共同意圖營利，聚眾賭博，各處有期徒
刑月，如易科罰金，均以新臺幣壹仟元折算壹日，均緩刑年
。扣案如附表二所示之物品，均沒收。
    事  實
一、己○○前曾於民國93年間因公共危險罪，經本院於93年8 月
    12 日 以93年度交易字第255 號判決判處有期徒刑2 月確定
    ，並於93年10月5 日易科罰金執行完畢。
二、己○○與姓名、年籍不詳之成年男子共同基於意圖營利，並
    基於反覆提供賭博場所、聚眾賭博，及在公眾得出入之場所
    賭博單一行為決意之犯意聯絡，自民國94年12月間起，利用
    網際網路，與該不詳之成年男子所經營之菲律賓「一級棒」
    、「任你博」之賭博網站連結，由己○○在臺灣地區內，代
    理開設「一級棒」、「任你博」賭博網站，並對有意對賭之
    賭客，先提供網站密碼及其所有戶名為己○○、帳號：0000
    00000000號之中國信託商業銀行帳戶，以供賭客進入該「一
    級棒」、「任你博」之賭博網站及匯入賭資使用，以此網路
    方式經營職棒簽賭業務，而聚集不特定之賭客對賭。嗣己○○為分攤賭客贏得彩金之風險，乃於95年間（起訴書誤載為
    96年間）邀集甲○○（原名王韋淇）、乙○○共同經營並參
    與該電腦網路職棒簽賭，另因戊○○、丁○○、丙○○俱為
    甲○○之友人，均明知己○○、姓名、年籍不詳之成係在從
    事網路職棒簽賭之行為，竟仍與之共同基於反覆提供賭博場
    所、聚眾賭博，及在公眾得出入之場所賭博單一行為決意之
    犯意聯絡，於如附表一所示時間先後受僱於甲○○，並分別
    擔任如附表一所示之工作。且其等賭博方式為：賭客先取得
    該網站密碼後，即可進入「一級棒」、「任你博」網站下注
    ，而該網站是以臺灣、美國、日本職棒隊伍比賽結果提供賭
    客簽賭，賭客可選取球隊押注賭資，若有押中，則依所定賠
    率，給付金額，若未押中，賭金則歸己○○、甲○○、乙○○、與該姓名、年籍不詳之成年男子等人所有，再依比例分
    帳，以此方式對賭，並由賭客自行將賭資匯款至己○○所有
    上述帳戶內。嗣於96年12月26日9 時許，法務部調查局臺北
    市調查處人員持本院
    法官核發之搜索票在如附表二所示處所執行搜索，並扣得如
    附表二所示之物品。
二、案經法務部調查局臺北市調查處移送臺灣臺北地方法院檢察
    署檢察官偵查起訴。
    理  由
壹、證據能力
    按被告以外之人於審判外之言詞或書面陳述，除法律有規定
    者外，不得作為證據。又被告以外之人於審判外之陳述，雖
    不符前4 條之規定，而經當事人於審判程式同意作為證據，
    法院審酌該言詞陳述或書面陳述作成時之情況，認為適當者
    ，亦得為證據，當事人、代理人或辯護人於法院調查證據時
    ，知有第159 條第1 項不得為證據之情形，而未於言詞辯論
    終結前聲明異議者，視為有前項之同意，刑事訴訟法第159
    條第1 項、第159 條之5 分別定有明文。查本案被告彼此間
    於偵查中所為之陳述，對被告己身而言，仍為被告以外之人
    於審判外之陳述，另證人即賭客駱英任、李安仁、周原賢、
    簡瑞鈴於警詢或偵查中之陳述，亦為被告以外之人於審判外
    之陳述，均屬傳聞證據，惟公訴人及被告就前開審判外之陳
    述於本院準備程式中並未爭執其證據能力，迄言詞辯論終結
    前，亦未表示異議，而本院審酌渠等供述作成時之情況，核
    無違法取證及證明力明顯過低之瑕疵，亦認為以之作為證據
    為適當，揆諸上開規定，本院認該等供述或陳述均有證據能
    力。
貳、實體方面
一、上開犯罪事實，業經被告己○○、甲○○、乙○○、戊○○
    、丁○○、丙○○於偵查及本院審理中均坦承不諱（見97年
    度偵字第4817號偵查卷第41頁至第44頁、本院98年3 月2 日
    準備程序筆錄），核與證人即賭客駱英任、李安仁、周原賢
    、簡瑞鈴於警詢或偵查中指述明確，並有卷附中國信託商業
    銀行開戶暨往來交易明細資料1 份及扣案如附表二所示物品
    在卷可稽，足徵被告己○○等人前開自白與事實相符合。本
    案事證明確，被告己○○等人犯行，洵堪認定，應依法論科
    。
二、按刑法第268 條之圖利供給賭博場所罪，本不以賭博場所為
    公眾得出入者為要件，而所謂「賭博場所」，只要有一定之
    場所供人賭博財物即可，非謂須有可供人前往之一定空間場
    地始足當之。以現今科技之精進，電話、傳真、網路均可為
    傳達賭博之訊息，例如營利意圖而提供網址供人賭博財物者
    ，亦屬提供賭博場所之一種（最高法院94年度臺非字第265
    號、94年度臺非字第108 號判決意旨參照）。而同法第266
    條第1 項前段之普通賭博罪限於「在公眾場所或公眾得出入
    之場所賭博財物」方能成立，不特定之公眾均得透過一定之
    電腦設備連結至上開職棒簽賭網站，而與被告己○○等人對
    賭財物，應認其等開設之網站係屬公眾得出入之場所。是核
    被告己○○、甲○○、乙○○、戊○○、丁○○、丙○○等
    人所為，均係犯刑法第266 條第1 項之賭博罪、同法第268
    條前段之意圖營利供給賭博場所罪、同法第268 條後段之意
    圖營利聚眾賭博罪。被告等6 人與姓名、年籍不詳之成年男
    子間就上揭犯行，於所加入之時間起，分別以自己犯罪之意
    思，而與其餘被告、姓名年籍不詳之成年男子間，有犯意聯
    絡及行為分擔，應就其等參與期間內共同實施之犯罪行為負
    共犯之責。次按刑事法若干犯罪行為態樣，本質上原具有反
    覆、延續實行之特徵，立法時既予特別歸類，定為犯罪構成
    要件之行為要素，則行為人基於概括之犯意，在密切接近之
    一定時、地持續實行之複次行為，倘依社會通念，於客觀上
    認為符合一個反覆、延續性之行為觀念者，於刑法評價上，
    即應僅成立一罪。學理上所稱「集合犯」之職業性、營業性
    或收集性等具有重複特質之犯罪均屬之，例如經營、從事業
    務、收集、販賣、製造、散布等行為概念者（參照最高法院
    95年臺上字第1079號判決、95年臺上字第3937號判決、95
    年臺上字第4686號判決）。被告己○○等人前揭供不特定人
    士自網路下注簽賭之行為，並至被查獲為止，該行為顯具有
    反覆性，揆諸前揭判決意旨，其於刑法評價上，應認係集合
    多數犯罪行為而成立之獨立犯罪型態之「集合犯」，僅成立
    一罪。再被告等6 人以一經營行為，同時觸犯上開3 罪，為
    想像競合犯，依刑法第55條規定，應從一較重情節之意圖營
    利聚眾賭博罪處斷。公訴人起訴雖未引用刑法第266 條第1
    項前段賭博罪條文，惟於事實欄已明確記載此部分事實，應
    認該賭博罪業經起訴，本院自應加以裁判。另按共同正犯之
    成立，祇須具有犯意之聯絡，行為之分擔，既不問犯罪動機
    起於何人，亦不必每一階段犯行，均經參與；共同實施犯罪
    行為之人，在合同意思範圍內，各自分擔犯罪行為之一部，
    相互利用他人之行為，以達其犯罪之目的者，即應對於全部
    所發生之結果，共同負責；共同正犯間，非僅就其自己實施
    之行為負其責任，並在犯意聯絡之範圍內，對於他共同正犯
    所實施之行為，亦應共同負責，最高法院34年上字第862 號
    、28年上字第3110號、32年上字第1905號判例可資參照。而
    被告戊○○、丁○○、丙○○雖僅分別受僱在被告己○○、
    甲○○、乙○○所經營之上開賭博網站為如附表一所示之行
    為，但渠等既係有對價之參與被告己○○、甲○○、乙○○
    所犯上開賭博罪，顯係以自己犯罪之意思參與賭博犯行，故
    被告戊○○、丁○○、林家豪就前揭犯行，與其餘被告、或
    姓名年籍不詳之成年男子間，應具有犯意聯絡與行為分擔，
    均為共同正犯，檢察官起訴認屬幫助犯，顯有誤會。再者，
    被告己○○有事實欄所載之犯罪科刑及執行情形，此有臺灣
    高等法院被告前案紀錄表存卷可按，其受有期徒刑之執行完
    畢後5 年以內再故意犯本件有期徒刑以上之罪，係屬累犯，
    應依法加重其刑。爰審酌被告等人意圖營利聚眾賭博行為，
    助長賭風，對社會風氣有不良影響，惟念及被告等人犯後於
    偵查及本院審理時均坦承犯行，顯有認錯悔過之意，態度良
    好，再佐以被告等人各加入該職棒簽賭網站時間、分工之情
    形等一切情狀，分別量處如主文所示之刑，並俱諭知易科罰
    金之折算標準。末查被告戊○○、丁○○、丙○○前均未曾
    受有期徒刑以上刑之宣告，此有臺灣高等法院被告前案紀錄
    表存卷可考，被告戊○○、丁○○、丙○○因一時失慮致犯
    本罪，犯後皆已坦承犯行，尚知悔悟，且僅係受僱於被告甲○○依指示行事，所獲得報酬不多，及參與時間甚為短暫等
    情，認被告戊○○、丁○○、丙○○經此偵、審之教訓，自
    當知所惕勉而無再犯之虞，本院綜核各情認上開對被告戊○○、丁○○、丙○○所宣告之刑以暫不執行為適當，故各併
    予宣告緩刑3 年，以啟自新。
三、扣案附表二所示之物品，為被告己○○所有，且俱係供被告
    己○○等人犯本案犯罪所用之物，自均應依刑法第38條第1
    項第2 款規定在被告己○○等6 人罪名項下宣告沒收。至雖
    另扣得其餘賭客所有且供該等賭客與本案職棒簽賭站簽賭時
    所用之物，惟此等物品，並非本案被告或其他共犯所有，自
    不得對之宣告沒收。
據上論斷，應依刑事訴訟法第299 條第1項，刑法第28條、第266
條第1 項、第268 條、第55條、第47條第1 項、第41條第1 項前
段、第38條第1 項第2 款、第74條第1 項第1 款，刑法施行法第
1 條之1 ，判決如主文。
本案經檢察官楊雅清到庭執行職務。
中    華    民    國    98    年    3     月    16    日
                        刑事第十七庭  法  官  賴淑美
以上正本證明與原本無異。
如不服本判決應於收受送達後10日內向本院提出上訴書狀，並應
敘述具體理由；其未敘述上訴理由者，應於上訴期間屆滿後20日
內向本院補提理由書（均須按他造當事人之人數附繕）「切勿逕
送上級法院」。
                                      書記官  許翠燕
中    華    民    國    98    年    3     月    16    日
附錄本案論罪科刑法條全文
刑法第268條
意圖營利，供給賭博場所或聚眾賭博者，處3年以下有期徒刑，
得併科3,000元以下罰金。
中華民國刑法第266條
（普通賭博罪與沒收物）
在公共場所或公眾得出入之場所賭博財物者，處1 千元以下罰金
。但以供人暫時娛樂之物為賭者，不在此限。
當場賭博之器具與在賭檯或兌換籌碼處之財物，不問屬於犯人與
否，沒收之。
附表一：
┌────┬──────────────┬──────┬───────┐
│        │ 加      入      時      間 │犯意聯絡範圍│  行為分擔    │
├────┼──────────────┼──────┼───────┤
│甲○○  │95年間因己○○之邀集而加入  │自加入後集團│與己○○、林大│
│        │                            │全部之犯行  │琦一同分擔一定│
│        │                            │            │比例之賭客盈虧│
│        │                            │            │款項          │
├────┼──────────────┼──────┼───────┤
│乙○○  │95年間因己○○之邀集而加入  │ 同上       │與己○○、王韋│
│        │                            │            │棋一同分擔一定│
│        │                            │            │比例之賭客盈虧│
│        │                            │            │款項          │
├────┼──────────────┼──────┼───────┤
│戊○○  │96年1 月間起至同年5 月間止以│ 同上       │接聽電話、提供│
│        │每月薪資新臺幣（下同）50,000│            │網站密碼與設定│
│        │元之代價受僱於甲○○而加入  │            │或將彩金匯款予│
│        │                            │            │賭客          │
├────┼──────────────┼──────┼───────┤
│丁○○  │96年間起以每月薪資50,000元至│ 同上       │接聽電話、提供│
│        │60 ,000 元之代價受僱於甲○○│            │網站密碼與設定│
│        │而加入                      │            │或將彩金匯款予│
│        │                            │            │賭客          │
├────┼──────────────┼──────┼───────┤
│丙○○  │96年4 月間起至同年5 月間止以│同上        │接聽電話、提供│
│        │每月薪資30 ,000 元至40,000元│            │網站密碼與設定│
│        │之代價受僱於甲○○而加入    │            │或將彩金匯款予│
│        │                            │            │賭客          │
└────┴──────────────┴──────┴───────┘
 附表二：應沒收之物品
┌───────┬─────────────┬─┬─┬────────────┐
│查扣時間及地點│  物      品    名    稱  │單│數│備                 註   │
│              │                          │位│量│                        │
├───────┼─────────────┼─┼─┼────────────┤
│96年12月26日9 │通訊錄                    │冊│壹│己○○所有且供本案犯罪所│
│時55分於己○○├─────────────┼─┼─┤用之物                  │
│位於臺北縣瑞芳│通訊錄                    │冊│壹│                        │
│鎮○○○○路30├─────────────┼─┼─┤                        │
│3號之1，2樓   │順哥約定帳號              │頁│貳│                        │
│              ├─────────────┼─┼─┤                        │
│              │存摺                      │冊││                        │
│              ├─────────────┼─┼─┤                        │
│              │存摺                      │冊│貳│                        │
│              ├─────────────┼─┼─┤                        │
│              │存摺                      │冊││                        │
│              ├─────────────┼─┼─┤                        │
│              │帳號資料                  │頁│壹│                        │
└───────┴─────────────┴─┴─┴────────────┘


司法院資訊處製作；財團法人民間司法改革基金會備份。
